# 请教陈版，修订印发 2019 年度一般企业财务报表格式的通知的问题

提问人：gpqg 时间：2019-06-06 14:44:01
陈版，新的报表格式（关于修订印发 2019 年度一般企业财务报表格式的通知）中将应收票据和应收账款又给分拆成了两个报表项目。之前合并（关于修订印发 2018 年度一般企业财务报表格式的通知），到现在又分拆，此时是否需要进行追溯调整呢？
谢谢陈版！

回答人：chenyiwei
就该项报表格式变化，需追溯调整前期比较数据的列报。

提问人：ying0518 时间：2019-09-11 17:32:43
陈版，今天发现很多科创板申报材料的审计报告中合并利润表都不再列示营业总成本，是财政部又改报表格式了？还是这些企业根据财会 2019 年 6号文的 “企业对不存在相应业务的报表项目可结合本企业的实际情况进行必要删减”，但即使是根据这个，也只是删掉金融企业的相关项目，营业总成本仍然是需要保留的。
2019 年 1 月发布的合并报表格式（财会〔 2019 〕 1 号）没有废止吧？

回答人：chenyiwei
2019 年 1 月发布的合并报表格式（财会〔 2019 〕 1 号）没有废止，但应根据财会 [2019]6 号作相应调整。